臺灣高等法院刑事判決
109年度上易字第1485號
上  訴  人  
即  被  告  蘇○  



義務辯護人  李儼峰律師
上列上訴人即被告因妨害公務案件，不服臺灣桃園地方法院107
年度易字第1210號，中華民國109年6月19日第一審判決（起訴案
號：臺灣桃園地方檢察署107年度偵字第10339號），提起上訴，
本院判決如下：
    主  文
上訴駁回。
    事  實
一、蘇○為蘇○瑩之母，因蘇○瑩於民國107 年4 月4 日上午11時4
    3分向警方報案稱桃園市○○區○○○路000 巷00弄00號12樓有家
    庭暴力事件，警方遂派遣警員黃志賢前往桃園市○○區○○○路0
    00 巷00弄00號處理，黃志賢到場處理後，見蘇○與蘇○瑩發
    生爭吵，並於同日中午12時10分許，發現蘇○徒手毆打蘇○瑩
    臉頰及拉扯蘇○瑩之頭髮（傷害部分未據告訴），黃志賢即
    上前將蘇○拉開，並將其壓制在地上，告誡其不可亂來，且
    請蘇○瑩上警車至派出所製作筆錄，詎蘇○明知黃志賢係依法
    執行職務之公務員，竟基於以強暴方式妨害公務執行之犯意
    ，先於倒地後躺在地上用左腳踢黃志賢(未致傷)，嗣蘇○瑩
    聽從黃志賢指示上警車後，蘇○隨即上車並接續以左腳阻擋
    車門關閉，以此強暴方式妨害警員執行公務。
二、案經桃園市政府警察局中壢分局報請臺灣桃園地方檢察署檢
    察官偵查起訴。
    理  由
一、本案作為認定事實所引用被告以外之人於審判外之供述證據
    ，均未經當事人及辯護人於言詞辯論終結前聲明異議，本院
    審酌各該證據資料製作時之情況，亦無違法不當及證明力明
    顯過低之瑕疵，依刑事訴訟法第159條之5規定，認均有證據
    能力。
二、訊據上訴人即被告蘇○固坦承有於上開時、地與其女蘇○瑩發
    生爭吵等事實，惟矢口否認有何妨害公務之犯行，辯稱：伊
    女兒有打電話報警沒有錯，報警以後，伊女兒先下樓，伊再
    下樓一起等警察，警察待很久，後來才會有一些誤導的地方
    ，警察到的時候伊與伊女兒沒有爭執及拉扯，伊不知道為何
    會有妨害公務，伊沒有犯意，也沒有意圖，伊沒有阻止伊女
    兒上車，伊還幫她開車門，不能因為母女爭執，就認為伊有
    妨害公務，沒有母親不會不管小孩子云云（見原審易字卷二
    第160 至161 頁）。經查：
  ㈠被告有於上開時、地，因與蘇○瑩發生爭吵，蘇○瑩報案稱有
    家庭暴力事件，警方接獲報案後由警員黃志賢到場處理，被
    告與蘇○瑩仍持續爭吵中，且被告有徒手毆打蘇○瑩臉頰、頸
    部及手腕等部位乙情，業據證人蘇○瑩於警詢及偵訊中之證
    述明確（見偵字卷第11至12頁、第53至54頁），並有桃園市
    政府警察局中壢分局職務報告、壢新醫院受理家庭暴力事件
    驗傷診斷書暨所附病患圖片檔、蘇○瑩家事聲請狀（聲請暫
    時保護令）、家庭暴力事件通報表、光碟勘驗筆錄及現場照
    片等件在卷可查（見偵字卷第4 頁正反面、第15至36頁、第
    58至63頁），是此部分事實首堪認定。
  ㈡有關被告於107 年4 月4 日中午12時10分許，在桃園市○○區○
    ○○路000 巷00弄00號前對於依法執行職務之警員黃志賢妨害
    公務執行之情節，經原審當庭勘驗案發當日警員黃志賢所配
    戴之密錄器之錄影畫面檔案(勘驗內容如附件所示)，是依上
    開密錄器錄影畫面勘驗內容及截圖可知，案發當日被告因與
    證人蘇○瑩發生爭吵，於警方到場處理時，已有心生不快的
    情緒反應，嗣經警員黃志賢安撫，被告仍不時想要將證人蘇
    ○瑩拉回家中管教，並於警員黃志賢因被告攻擊證人蘇○瑩後
    ，將被告壓制在地並告誡其不可再度動手後，仍以左腳踢警
    員黃志賢等情，經核與警員黃志賢所提職務報告相吻（見偵
    字卷第4 頁正反面），嗣被告於證人蘇○瑩上警車後，隨即
    坐上警車並以左腳阻止警車車門之關閉，顯係強暴之行為，
    是被告於上開時、地，確實有接續以前述行為妨害警員黃志
    賢執行公務乙節，甚為明灼。被告雖辯稱：伊沒有犯意，只
    是消極不配合，伊並無積極地攻擊警察云云，被告之辯護人
    並為被告辯護稱：被告並無妨害公務之意，其無積極攻擊警
    員之行為云云。然被告既於上開時、地，已使用強暴之方式
    以左腳踢警員黃志賢，並接續以左腳阻止警車車門之關閉等
    節，客觀上顯已非單純消極不配合之行為，而是以積極之強
    暴方式妨害警員公務之執行，益證被告主觀上有以強暴方式
    妨害公務之犯意，是被告及辯護人前開辯稱，經核與本案卷
    證資料不符，不足採信。
  ㈢至公訴意旨固認被告乃先拉住證人蘇○瑩使其不能上警車，復
    於證人蘇○瑩進入警車後，抵住上揭警車之車門，使該車門
    無法關閉，警員黃志賢見狀即將被告拉開，並將被告摔倒在
    地上，被告遭摔倒後，又躺在地上用腳踢警員黃志賢乙節。
    然查，被告倒地後，係先以左腳踢擊警員黃志賢，復於證人
    蘇○瑩上警車後，隨即上車以左腳阻擋警車車門關閉等情，
    經原審勘驗當日警員黃志賢所配戴之密錄器影片等節，已認
    定如前，是公訴意旨上開關於事實流程之敘述，容有誤會，
    附此敘明。
  ㈣被告於本院審理時，固另請求調閱社區案發當日之監視錄影
    畫面云云(見本院卷第99頁)，然此部分業經桃園市政府警察
    局中壢分局函覆：「本分局員警至被告蘇○住所社區處理家
    暴案件，因當時全程均在戶外與報案人及蘇○接觸，故當時
    未調閱社區監視器影像」乙節，有桃園市政府警察局中壢分
    局109年11月2日中警分刑字第0000000000號函在卷可稽(見
    本院卷第109頁)，而上開證據復據辯護人捨棄(見本院卷第1
    36頁)，爰不予以調查。
　㈤綜上，本案事證明確，被告犯行已堪認定，應依法論科。
三、論罪部分：
  ㈠被告行為後，刑法業於108 年12月25日修正公布第135 條，
    並於同年月27日生效施行；然該次修正僅就罰金刑部分修正
    ，核與修正前適用刑法施行法第1 條之1 第2 項之規定相同
    ，就被告所涉本案犯行之法定刑度並未修正，且實質上並無
    法律效果及行為可罰性範圍之變更，自無新舊法比較適用之
    問題，非刑法第2 條第1 項所指之法律有變更，而無該條之
    適用，應依一般法律適用原則，適用裁判時法（最高法院95
    年度第21次刑事庭會議決議參照）。
  ㈡按刑法第135 條之妨害公務罪，須以行為人對於公務員施以
    強暴、脅迫，始足構成；所稱「強暴」，係指一切有形之物
    理力之行使而言，不問其係對人或對物為之，均包括在內，
    申言之，行為人之強暴行為，並不限於對公務員身體直接實
    施暴力，凡以公務員為目標，而對物或他人實施暴力，其結
    果影響及於公務員之執行職務者，均屬之（最高法院82年度
    台上字第608 號、84年度台非字第333 號判決意旨參照）。
    經查，警員黃志賢於上揭時、地，因證人蘇○瑩通報有家庭
    暴力事件，到場欲將證人蘇○瑩帶回派出所安置，所實施之
    作為，乃執行保護社會安全之法定任務所必要，係屬依法執
    行職務無疑，而被告為免證人蘇○瑩被警員帶回派出所，而
    以腳踢警員及妨礙警車車門關閉之施暴舉動，自屬以強暴方
    式妨害警員公務執行之行為。
  ㈢核被告所為，係犯刑法第135 條第1 項之妨害公務執行罪。
    被告在前揭時、地以腳攻擊執勤警員黃志賢，且於警員欲關
    上車門時阻擋車門關閉，其對於公務員依法執行職務時施以
    強暴之行為，均係在密切時間、空間接近之情況下所為，各
    行為彼此間獨立性極為薄弱，應評價為一行為，應僅成立一
    罪。
四、原審以被告罪證明確，審酌被告為不讓其女蘇○瑩由警方帶
    回派出所安置，竟以強暴之方式攻擊警員黃志賢，且接續以
    強暴方式妨礙警車車門關閉，足見被告公然挑戰執法單位，
    對社會治安危害非輕，法治觀念淡薄，所為非是，被告犯後
    態度非佳，兼衡被告之素行、犯罪情節、犯罪動機、目的、
    戶役政資料顯示為高中畢業之智識程度、小康之家庭經濟狀
    況等一切情狀，量處被告有期徒刑4月，如易科罰金，以新
    臺幣1000元折算1日，核其認事用法俱無違誤，量刑尚屬允
    當。被告上訴意旨猶執前詞否認犯行，要非可採，已如前述
    ，其上訴為無理由，應予駁回。
據上論斷，應依刑事訴訟法第368條，判決如主文。
本案經檢察官蘇佩鈺到庭執行職務。
中　　華　　民　　國　　109 　年　　12　　月　　17　　日
                  刑事第二十五庭審判長法　官  邱滋杉
                                      法　官  文家倩
                                      法　官  黃翰義
以上正本證明與原本無異。
不得上訴。
                                      書記官  邱鈺婷
中　　華　　民　　國　　109 　年　　12　　月　　21　　日
附件：
1. 【密錄器畫面顯示時間2018/04/04 12 ：00：18至12：03：18 】〔影像畫面中著白色襯衫及粉紅色短褲女子（下稱A 女，按即被告），身穿白色T 袖深色外套女子（下稱B 女，按即蘇○瑩）。〕A 女：你吸毒的沒辦法，然後治安這麼差。你跟我講一些有的沒有的，正常的家庭你要逼成這樣子那有什麼意思？警員：我沒有逼妳啊，誰逼妳了？誰逼妳了？那如果說妳家庭好，那妳女兒今天為什麼要反抗呢？A 女：因為我管的比較嚴，我不想她出去遇到複雜的搞三搞四的。我想讓她待的比較單純怎樣？警員：恩，那她的意見呢？A 女：她的意見當然是不接受啊，因為（無法辨識）。警員：不接受嘛？A 女：當然是啊，不然呢？警員：她不接受，那妳能管得動嗎？妳能管到她幾歲？A 女：我問你嘛，你有沒有生小孩？你幾歲？警員：我有啊。A 女：你小孩子多大，你管得動嗎？警員：我一樣都用溝通的啊，我小孩子國中我都用溝通的啊。什麼可以教啊，什麼不可以教啊。A 女：好啊好啊恭喜你啊，很好很好。我看你以後...警員：謝謝。那現在是妳們之間的問題怎麼辦、怎麼辦？妳要把她強押上去嗎？A 女：我幹嘛要強押啊？小孩子的家在這裡。警員：那妳問她願不願意跟妳上去？她現在已經有自殺的傾向了。妳當父母的好好關心一下。A 女：你在講什麼東西？你耍什麼白癡？你知不知道你有生小孩子？你都這樣跟你小孩溝通的嗎？警員：對，我有生小孩子，我有辦法溝通。我不像妳這樣子。A 女：那你小孩子千萬不要被（無法辨識）、千萬不要有任何想法、千萬不要有要自殺還是怎麼樣。警員：欸不用詛咒我，感謝妳，謝謝。A 女：那你剛剛是講什麼話？警員：她、妳女兒剛剛已經講了，妳傷口給妳媽媽看一下。妳自己看自己看自己看。〔B 女舉起右手至胸口高度，並用左手拉開右手外套之袖口伸出右手手腕。〕A 女：我不用看，我跟你講你不用裝模作樣在那邊當白癡樣。看什麼看，是看什麼東西啊？自己要對自己的人生負責。警員：妳真的不可理喻耶...。A 女：對沒有錯！你又有什麼理喻？警員：妳有沒有辦法尊重妳女兒啊？A 女：你不要在那邊挑播離間了啦，搞三搞四的，媽的你在那邊挑、挑什麼東西啊。你們有辦法的話你就先把這裡環境搞好啦，你媽整棟大樓報警也沒用屁用，他媽管委會也沒屁用，不知道繳錢在這裡做什麼的。你若不是中國人，他媽你不是台灣人，你是日本人還是美國人啊？警員：那妳覺得沒有用那妳可以離開嘛。A 女：關你屁事啊。我離不離開關你什麼事？你們警察是什麼東西？你們警察是要維護治安內。警員：那我來啦！A 女：你來了那吸毒的你去管一管啊，為什麼我每天都要忍受吸毒的，每天都臭的要死他媽的。警員：哪一間？A 女：哪一間？整棟都是，你去問管委會。警員：整棟？A 女：本來就是啊，不是只有我一個人講，來來來你去問管委會啊，你去問一下嘛。先把這邊環境治理好嘛。警員：還是妳自己有辦法去派出所？A 女：每天都在附近大小聲砰砰磅磅的。警員：外面這條大馬路直走，大概兩公里。也不到兩公里啦。大概就下個公園就是派出所了。還是說要直接上到警車也可以。A 女：我跟你講，我們有自己的事情，不用你那邊挑播離間的。小孩子事情我們溝通好，你講的用溝通我們會自己溝通好。 　 2. 【密錄器畫面顯示時間2018/04/04 12 ：03：19至12：06：19 】〔A 女、B 女及警員均無移動。〕警員：妳自己不採納我意見啊。妳不是都說我是狗屁嗎？對不對？A 女：我自己不是溝通好嗎？我自己在溝通你在那邊挑撥離間的。你講那些話有什麼屁用？警員：我有挑播離間嗎？我叫妳關心一下小孩子的傷口，妳說我挑播離間？A 女：你知道什麼情況嗎？你不知道你就不用瞭解太多。警員：我先帶回派出所，好好安置，我會請社工過來。我會請社工過來好好協助她。A 女：齁，請社工來。請社工來看笑話是不是？那要送到哪哪裡去？我跟你講（無法辨識）啊你把我送去美國啊是不是？不然就是這樣子啊、不然就是這樣子啊。警員：那妳站在這邊更笑話。不用，我們台灣自然有安置機構。妳有需要安置嗎？B 女：我已經23了。我不需要安置。A 女：安置？對啦對啦你現在就是挑播離間啊，小孩子就是這這樣子啊，他媽的你又多了兩個勞工可以用啊。警員：他只是提供妳一個資訊，啊如果妳要保護令的話妳就要來派出所聲請。看妳要直接坐上警車那就直接坐警車。〔密錄器畫面顯示時間12：04：09時，警員往警車左側移動，後來畫面顯示A 女在B 女前方以身體阻擋B 女行進方向，A 女與B 女並持續口角爭執中。〕警員：妳有台灣的身分證嗎？B 女：有，被沒收了。A 女：關你什麼事？警員：沒關係，那身分證隨時申請就可以了，沒有沒收的問題。〔B 女往警員方向移動，A 女朝B 女方向以身體擋住B 女，並伸右手往B 女腹部處抓住B 女外套，且繼續以身體阻擋B 女行進方向，後A 女放開B 女，A 女及B 女保持些許距離且面對面口角爭執。〕警員：那妳父親呢？B 女：我沒有父親。A 女：死了，他媽的男人有什麼屁用？他媽的連生活費都付不起的。警員：難怪妳壓力這麼大...A 女：我有什麼好壓力？哼你冷笑什麼東西？快把你們治安管好再講吧！警員：我沒有冷笑。那我先處理好你們的事情，那來來來就直接上車了。B 女：妳不要捏我！嗚嗚...很痛妳放手。〔警員轉向警車處，警車左後車門已打開，A 女、B 女不在密錄器鏡頭顯示範圍內，並持續口角爭執中，警員轉向A女、B 女所在處，後畫面右方A 女伸左手抓住B 女右手肘處外套袖子，警員靠近A 女及B 女及出聲阻止。〕警員：太太，妳冷靜一點。不要讓我們警方用強制力。〔A 女鬆開抓住B 女外套之左手且放下該手。〕A 女：妳跟我上去。B 女：妳不要打我。A 女：好可憐齁我打妳蛤？〔A 女朝B 女方向前進，伸出右手拉扯B 女左手手臂，後B女走向警車後方，A 女持續朝B 女方向前進，不時對B 女有伸手碰觸、拍打B 女手臂之行為。〕B 女：妳不要再打我了！警員：我去掉頭，要上車就來，等會在上車。〔警員上警車駕駛座駕駛移動警車。〕 　 3. 【密錄器畫面顯示時間2018/04/04 12 ：06：20至12：09：20】〔警員持續移動警車，至密錄器畫面顯示時間12：06：39時， 警員下車轉向A 女、B 女所在處，A 女雙手伸出抓住B女雙手手臂，B 女雙手舉起，A 女與B 女持續口角爭執。〕A 女：妳跟我上樓去。B 女：我不去！〔警員上前伸出右手抓住A 女右手手腕，左手指著A 女。〕警員：太太不要這樣子。A 女：不要拉我的手喔！我跟我女兒是有關係，你跟我有什麼關係？你不要碰我的手喔。警員：不要拉扯喔。我提醒了不要拉扯、妳不要拉扯。我警告妳。A 女：你警告我什麼東西？你手拿開。警員：我警告妳不要再拉扯了。妳這樣算現行犯了喔。A 女：現行犯什麼東西？你算什麼東西？〔A 女揮右手甩開警員抓住A 女手腕之右手，隨即恢復以雙手抓著B 女雙手之手臂。〕警員：不要再拉扯了，不要在路上拉扯了，我說過。A 女：妳跟我上去。妳跟我上去。B 女：我不去！我不去！警員：來，走。〔警員靠近B 女。〕A 女：不要拉我小孩喔。〔A 女以右手臂將警員推開，左手抓住B 女腹部處衣襬。〕警員：妳幹什麼？A 女：你幹什麼？警員：上車吧。〔B 女往警員方向移動時，A 女以右手抓住B 女手肘衣襬等處，B 女亦持續伸手及移動身體推開A 女，過程中兩人持續口角爭執。後A 女鬆開抓住B 女之雙手，兩人面對面保持些許距離，持續口角爭執。〕B 女：放手。〔警員往A 女、B 女處靠近，B 女往警員方向處移動時，A女雙手環抱胸口亦往警員方向處移動。〕 　 4. 【密錄器畫面顯示時間2018/04/04 12 ：09：21至12：12：21】警員：那妳就自己走過去吧。A 女：我們有需要我們會自己過去的。B 女：好我走過去。〔B女轉身背對鏡頭步行，欲離開現場，A女伸出右手拉住B女右手手臂拉住B 女，B 女轉過身伸出左手，欲甩開A 女抓住其右手手臂之右手，A 女不時伸手抓住B 女手臂或衣襬，B 女亦不斷伸手甩開A 女伸向其之手，過程中A 女與B 女不斷口角爭執。〕A 女：妳過來。B 女：我不過去，妳不要把我拉回房間裡啦！〔A 女及B 女在較遠處口角爭執，A 女伸出右手往B 女左手臂右手臂有數次推擠B 女行為，B 女亦伸手及側身阻擋A女手推其之行為。〕A 女：他媽的妳同學哪個是好東西他媽的？不要跟我. . .。〔B 女伸出右手朝向B 女自己嘴巴處咬自己手腕處手背，A女先伸出右手摑B 女左臉頰，後伸出雙手拉扯B 女頭髮。〕警員：喂喂喂喂喂！小姐！妳幹嘛？妳幹嘛？〔警員上前伸出雙手抓住A 女手手臂制止A 女行為，B 女尖叫且雙手護頭蹲坐在畫面左角處，A 女伸手甩開警員之手臂後伸右手朝蹲坐之B 女的伸去時，警員左手抓住A 女左手、右手揪A 女襯衫後領，A 女壓制在地。A 女先趴躺在地上，後A 女翻身面對警員時伸出左腳踢向警員，警員雙手抓住A 女雙手壓制A 女。〕A 女：你這白癡你沒看到嗎？你這白癡他媽的。警員：妳在幹嘛！妳在幹嘛！A 女：你在找機會是不是？你在找機會是不是？警員：不要動手！A 女：放開，我女兒在咬自己，你們在幹嘛？警員：上車！〔警員放手鬆開A 女，A 女自地板爬起。〕A 女：蘇○瑩妳要上車是不是？B 女：對。A 女：好。警員：再說一次妳不要給我動手！A 女：你是找機會是不是？警員：幹什麼妳？A 女：你是找機會是不是？你找機會是不是？〔B 女朝警車走去時，A 女靠近警員並快速伸出右手握拳朝向警員，遭警員伸左手抓住A 女之右手腕擋下，A 女右手甩開警員抓住其右手手腕，過程中有物品掉落地上。後A女先拾起上開掉落地板之物品後，走向警車拉住警車駕駛座車門門把，遭警員伸出雙手阻擋車門並抓住A 女手腕，過程中A 女向右側跌倒坐在地，警員亦有重心不穩情形。警員站穩後欲拾起掉落在地之原子筆時，遭A 女伸出右手先行撿走，此時A 女並伸右腳踢向警員。〕〔隨後警員朝警車移動時，A 女起身又向警車走去，遭警員伸出雙手拉住A 女雙手手腕制止。A 女雙手手腕被警員抓住並持續與警員口角爭執。〕A 女：我要告你！我要告你、現在告。警員：告，沒關係，妳要幹嘛？A 女：你在虐待、你在暴力、你執法過當。走走走，我要告你。警員：好，妳先去派出所。A 女：走走走，我要弄監視器（音似），你不要給我大力的捏喔，你在捏什麼東西？警員：那妳把東西都扯掉了啊。A 女：你在捏什麼東西？走走走我要去驗傷。走走走我要驗傷。走走走走走，你如果要這樣子他媽的我就要通報了，我不管了，太離譜了，不要捏我我要上車！警員：那妳走開。A 女：走開啊！我不要給你在那邊搶什麼的。放手啊！警員：離開。A 女：你不是要一起嗎？走啊！我要去驗傷上車吧，你要這樣子的話我要通報。〔A 女伸出手甩開警員雙手，並致警員秘錄器掉落地面，警員隨即將秘錄器自地板拾起佩戴，A 女隨後開警車車門上警車後座。〕 　 5. 【密錄器畫面顯示時間2018/04/04 12 ：12：22至12：15：22】〔A 女自警車左後方坐上警車，伸出左腳卡在車門門軌處，並持續與警員口角爭執及已在警車右後座之B 女口角。〕A 女：非人的待遇，走走走！走啊！警員：關門。〔A 女及B 女口角爭執中，警員站在警車左後側旁，左手手肘靠在打開之車門上方。〕A 女：我要（無法辨識）。警員：妳可以告我。A 女：你叫什麼名字啊？警員：我姓黃。A 女：黃什麼啊？警員：妳自己都不講我幹嘛跟妳講？A 女：你叫黃什麼啊？我沒有動手他媽你這樣子。警員：筆可以還我嗎？筆還我。A 女：沒有啊你把我這樣子用受傷，你先載我去看醫生。你先載我送去驗傷，我現在很難受。我要叫救護車了，你先給我送去驗傷再說了。警員：那先幫我叫救護車吧，她要叫救護車。（台語）她要救護車，你幫她叫吧。〔畫面右方出現一穿白色襯衫深色背心之男子。〕A 女：我要先驗傷了，你們這執法過當我要直接告你。警員：沒關係，我全程都錄影。A 女：OK，你全程錄影沒有關係。OK，我跟你講我受到非法待遇。直接告了。男子：去叫救護車喔？好。警員：嗯，幫我叫救護車過來。A 女：不用不用不用，不要他叫的。我用他就好了，我直接叫他送我去醫院就好了。警員：我沒有要送妳去醫院，我們警車不送醫院。A 女：你說不用送醫院？那你執法過當是什麼東西？警員：妳可以告我啊。A 女：（無法辨識），你到時候說我們多一事不如少一事，他媽的你們就不會判到啊。警員：不會不會不會，我就說妳可以告我了。A 女：沒有關係、沒有關係哈，繼續。沒關係。男子：是怎麼了啊？警員：家庭管教問題。男子：喔。警員：那妳要一起去派出所來啊，腳走開。腳，我要關門了，我要開車了。A 女：我現在腳有傷沒辦法動彈。〔A 女維持原姿勢不動。〕男子：妳磁扣掉了。〔男子拾起一物品交給A 女。〕A 女：好，謝謝。警員：那妳們這樣子是要下車嗎？A 女：你們那有吸毒的問題啊要怎麼解決啊？昨天晚上還是臭的要死欸。有住戶打電話報警嗎？男子：呃...沒有。A 女：沒有。應該反映到已經沒有辦法反映了吧。都不想處理了吧？遇到那種窮凶惡極的他媽的他也不敢怎麼處理吧？警員：幫我開門，給那個小姐下車好了。男子：好。〔男子走向警車右後側打開右後車門，B 女隨即下車，男子則關上車門，A 女仍維持原姿勢不動。〕 　 6. 【密錄器畫面顯示時間2018/04/04 12 ：15：23至12：18：23】警員：那妳就跟我回派出所吧，妳要告我吧？A 女：我會告你啊！警員：走啊。那腳收起來啊。〔A 女走下警車，並伸右手將一支原子筆朝警員方向放置，A 女後靠在警車左後側車尾持續與警員口角爭執，警員欲關上警車左後側車門時，A 女伸右手推開車門且以身體擋在警車車門及車體間，不讓警員關警車左後方車門。〕A 女：我先把我事情處理好再跟你去。你等著我告你好了，你這已經嚴重違法了我跟你講。你執法過當，把摔了，你算什麼東西啊，你搞什麼啊？你這邊吸毒的處裡啊。警員：手走開啊，不然這樣的話又會壓到了。A 女：我現在沒力氣了，你把我用死了。警員：把妳用死了？A 女：你把我用受傷了，我沒力氣啊。警員：妳動手打人就不對。A 女：我一個生病的人他媽的被你摔來摔去的。警員：妳生病？那我就把妳強制載到醫院去喔？A 女：來啊來啊，我這生病是慢性疾病，他媽的你也是神經病嗎？看來你也是滿高興的啊，一聽到神經病了就好了很開心了對不對？我跟你講我神經病的話你更開心啦！警員：那妳自己走去派出所吧。〔B 女往畫面右方移動，A 女亦往B 女方向行進而離開警車左後側，並以身體阻止B 女行進方向，警員隨即關上警車左後側車門。A 女與B 女間保持一定距離持續口角爭執。警員打開警車駕駛座車門，後又關上警車駕駛座車門，並站在A 女、B 女所在處不遠處。〕警員：一起去派出所談好不好. . .A 女：我們家有家，我們家有位置。警員：她現在不願意在家談，那就來派出所談，OK？A 女：派出所是怎樣？叫人來看好戲是不是？警員：不會。A 女：不會不會什麼東西？你們有處理解決了嗎？沒有啊。不會、不會，你這樣子用傷了我，我等一下會告你。我等一下一定會。警員：那妳這樣可以解決？這樣解決不了問題啊。等一下麻煩妳來告我。A 女：你把名字寫給我。警員：妳的名字都不給我，我也不會給妳。A 女：等一下你是誰啊？等一下誰知道知道你是誰啊？〔B女朝警車右側方向走去。〕警員：對嘛，那妳自己都不給我名字了，我怎麼會給妳呢？A 女：沒關係嘛，你就繼續嘛。〔A 女走向警車前方尾隨B 女，警員打開警車駕駛座車門並上車，後駕駛移動警車。〕，此有原審勘驗筆錄在卷可按（詳見原審易字卷一第50至59頁），並有密錄器錄影畫面截圖在卷可佐（詳見原審易字卷一第30至37頁反面） 
附錄：論罪科刑法條全文
中華民國刑法第135條
對於公務員依法執行職務時，施強暴脅迫者，處3年以下有期徒
刑、拘役或9千元以下罰金。
意圖使公務員執行一定之職務或妨害其依法執行一定之職務或使
公務員辭職，而施強暴脅迫者，亦同。
犯前2項之罪，因而致公務員於死者，處無期徒刑或7年以上有期
徒刑；致重傷者，處3年以上10年以下有期徒刑。